【裁判字號】    98,簡上,1427
【裁判日期】    990804
【裁判案由】    偽造文書
【裁判全文】
臺灣板橋地方法院刑事判決            98年度簡上字第1427號
上  訴  人
即  被  告  癸○○原名彭繼賢.
選任辯護人  邱鎮北律師
上列上訴人即被告因偽造文書案件，不服本院98年度簡字第7948
號中華民國98年10月26日第一審判決（聲請簡易判決處刑案號：
98年度偵緝字第551號），提起上訴，本院管轄之第二審合議庭
判決如下：
    主  文
上訴駁回。
    事  實
一、癸○○（原名彭繼賢）原係任職於德峰營造股份有限公司（
    下稱德峰公司，負責人凌耀輝〈業於民國98年4 月14日逝世
    〉）擔任業務副處長，負責與地主接洽聯繫事宜，而甲○○
    （其涉犯行使偽造私文書犯行，業經本院以98年度簡字第10
    704 號刑事簡易判決處有期徒刑3 月，且得易科罰金確定）
    係德峰公司之行政人員，負責有關縣政府之行政跑照工作；
    另辛○○與己○○、李陳桃、乙○○、戊○○、庚○○、子
    ○○、盧振雄、丑○○、盧振漢等人（下稱己○○等9 位地
    主）係坐落於臺北縣土城市○○段680 、681 、682 號地號
    土地（下稱系爭土地）之共同所有權人。緣德峰公司於95年
    11月20日承攬眾陽機械工業有限公司（下稱眾陽公司）土城
    廠房新建工程，因該工程施作而將廢棄之土石方及機具、建
    材放置在系爭土地上，且於開挖時不慎損及辛○○所種植之
    竹子，經辛○○發現後，由癸○○代表德峰公司與辛○○協
    議承租系爭土地及賠償事宜，遂於95年12月22日達成協議，
    由德峰公司向辛○○承租系爭土地，租賃期間自簽約日起算
    6 個月，並賠償辛○○新臺幣（下同）20萬元，惟因德峰公
    司另於94年某日起承造振儀科技股份有限公司（下稱振儀公
    司）位於臺北縣樹林市○○○段111-12地號工程（建照號碼
    ：94樹建字第287 號，下稱振儀公司樹林工程），經臺北縣
    政府於95年4 月15日會勘發現振儀公司樹林工程尚未完成放
    樣申報即先行開挖，臺北縣政府函催德峰公司陳報說明先行
    開挖土石方數量棄置地點，嗣於96年1 月22日，甲○○負責
    以德峰公司名義向臺北縣政府陳報該土石方棄置地點為臺北
    縣土城市○○段680 、681 地號土地，臺北縣政府於同年2
    月2 日至上開土地會勘，癸○○以地主辛○○代理人之身分
    到場會同勘驗，迨臺北縣政府於同年3 月間以北府工施字第
    0960183816號函請德峰公司就振儀公司樹林工程提報「建築
    工程剩餘土石方違規棄置改善報告書」，詎癸○○與甲○○
    明知己○○等9 位地主並未同意德峰公司在前揭土地上堆置
    剩餘土石方，亦未授權或同意癸○○與甲○○以渠等之名義
    製作土地使用權同意書及違規棄置地點清運剩餘土石方完成
    證明書，竟共同基於行使偽造私文書之犯意，於96年5 月24
    日前某日（聲請簡易判決處刑書略載「96年6 月間某時」、
    原審誤載為「95年4 月11日前幾日」，茲分別予以更正補充
    ），在不詳地點，先令不知情之刻印人員偽刻己○○等9 位
    地主之印章後，持之在附表編號1 至9 所示之土地使用權同
    意書及違規棄置地點清運剩餘土石方完成證明書上蓋印前開
    偽刻之印章並偽簽己○○等9 位地主之署押而偽造95年4 月
    1 日土地使用權同意書及96年5 月18日違規棄置地點清運剩
    餘土石方完成證明書各9 份（詳細偽造之私文書及偽造之印
    章、印文、署押均如附表編號1 至9 所示），且由甲○○於
    96年5 月24日持附表編號1 至9 所示之偽造土地使用權同意
    書及違規棄置地點清運剩餘土石方完成證明書向臺北縣政府
    提報「建築工程剩餘土石方違規棄置改善報告書」而行使，
    足以生損害於己○○等9 位地主及臺北縣政府就剩餘土石方
    處理相關事宜管理之正確性，嗣臺北縣政府於同年6 月1 日
    以北府工施字第0960354212號函副本寄送予辛○○及己○○
    等9 位地主後，戊○○、庚○○、李陳桃、乙○○、盧振雄
    、丑○○、子○○、盧振漢等8 位始發覺上情而於同年7 月
    13日以存證信函向臺北縣政府陳明渠等並未簽署附表所示之
    文書，由臺北縣政府於同年8 月30日以北府工施字第096050
    9896號函向臺灣板橋地方法院檢察署告發，始查悉上情。
二、案經臺灣板橋地方法院檢察署檢察官主動簽分偵查後聲請簡
    易判決處刑。
    理  由
壹、有關證據能力部分：
一、按證人依法應具結而未具結者，其證言或鑑定意見，不得作
    為證據；及被告以外之人於偵查中向檢察官所為之陳述，除
    顯有不可信之情況者外，得為證據，刑事訴訟法第158 條之
    3 、第159 條之1 第2 項分別訂有明文。證人甲○○、丁○○、丙○○、羅瑞剛、寅○○於偵訊時業經具結在案，此有
    結文3 紙（詳見97年度偵字第524 號偵查卷〈下稱97偵524
    號卷〉第9 頁、98年度偵緝字第551 號偵查卷〈下稱98偵緝
    551 號卷〉第29、42、72、73、81頁）在卷可證，且辯護人
    未具體指摘證人甲○○、丁○○、丙○○於偵訊時之陳述有
    何顯不可信之情況，況於本院審理時依法傳喚證人甲○○、
    丁○○、丙○○、寅○○，而證人丁○○、丙○○、寅○○
    到庭經由檢察官、被告及辯護人行交互詰問，亦保障被告之
    對質詰問權，則依前揭規定，本院認證人甲○○、丁○○、
    丙○○、寅○○於偵訊時所言有證據能力，得作為證據。
二、又按刑事訴訟法第159 條第1 項雖規定，被告以外之人於審
    判外之言詞或書面陳述，除法律有規定外，不得作為證據。
    惟同法第159 條之5 明定：「被告以外之人於審判外之陳述
    ，雖不符前4 條之規定，而經當事人於審判程序同意作為證
    據，法院審酌該言詞陳述或書面陳述作成時之情況，認為適
    當者，亦得為證據。」、「當事人、代理人或辯護人於法院
    調查證據時，知有第159 條第1 項不得為證據之情形，而未
    於言詞辯論終結前聲明異議者，視為有前項之同意。」，其
    立法理由在於傳聞證據未經當事人之反對詰問予以核實，乃
    排斥其證據能力。惟當事人如放棄對原供述人之反對詰問權
    ，於審判程序表示同意該等傳聞證據可作為證據，此時，法
    院除認該傳聞證據欠缺適當性外，自可承認其證據能力。又
    當事人、代理人或辯護人於調查證據時，知有刑事訴訟法第
    159 條第1 項不得為證據之情形，卻表示「對於證據調查無
    異議」、「沒有意見」等意思，而未於言詞辯論終結前聲明
    異議者，應視為已有將該等傳聞證據採為證據之同意，最高
    法院93年度台上字第3533號、94年度台上字第2976號判決亦
    採同一見解。經查：本案被告、辯護人及檢察官於本院審判
    期日，除辯護人對於證人甲○○、丁○○、丙○○、寅○○
    於偵訊時所言之證據能力有爭執外，下列其餘經本院調查之
    證據方法，均表示對證據能力不爭執，復於審判期日就本院
    一一提示之前揭證據方法於言詞辯論終結前，均亦未就所調
    查之證據主張有刑事訴訟法第159 條第1 項不得為證據之情
    形，是參照上開說明要旨，本案經調查之證據，均有證據能
    力，合先敘明。
貳、實體方面：
一、訊據被告固坦認伊曾任德峰公司業務副處長，並因前開眾陽
    公司工地問題，由伊代表德峰公司與地主辛○○協議前揭租
    賃及賠償事宜，且至刻印店拿取被害人己○○等9 位地主印
    章之事實，惟矢口否認有何行使偽造私文書之犯行，並辯稱
    ：伊屬於業務單位，負責事前工作，事後行政跑照由行政人
    員負責，況且伊並未經手振儀公司樹林工程相關事宜，伊僅
    聽從德峰公司副總丁○○指示將與辛○○聯絡的相關資料交
    給甲○○，但伊並不知道用途為何，至於伊到現場陪同會勘
    ，也是依照公司指示，且據甲○○稱是因為眾陽公司工程事
    件云云置辯。辯護人為其辯護稱：被告因德峰公司承攬眾陽
    公司工程問題，依照德峰公司指示與辛○○協調承租及賠償
    事宜，至於德峰公司承攬振儀公司工程案件，被告並未參予
    ，係負責跑照之甲○○發現德峰公司承租前開土地，才為前
    開偽造行為，況被告雖至刻印店領其他地主之印章，但並非
    被告偽刻，被告也不知道領完印章的後續事宜等語。
二、經查：
(一)、被告曾任職德峰公司負責業務，同案被告甲○○任職德峰公
    司負責行政跑照業務，而證人辛○○與被害人己○○等9 位
    地主係系爭土地之共同所有權人；且因德峰公司承攬上開眾
    陽公司工地問題，由被告代表德峰公司與證人辛○○協議承
    租系爭土地及賠償事宜，另德峰公司承攬振儀公司樹林工程
    因上開土石方棄置問題，遭臺北縣政府催促補正，同案被告
    甲○○遂利用德峰公司已與證人辛○○就系爭土地簽訂租賃
    契約之機會，向臺北縣政府陳報振儀公司樹林工程之土石方
    係棄置在臺北縣土城市○○段680 、681 號地號土地，並已
    徵得該等土地之地主同意，而冒用被害人己○○等9 位地主
    之名義偽造附表編號1 至9 所示私文書並持之向臺北縣政府
    行使等情，此為被告所不爭執，且有同案被告甲○○於偵訊
    時之供述、被害人己○○、乙○○、戊○○、庚○○、子○○、丑○○等人於偵訊時之指訴、證人即德峰公司負責人凌
    耀輝、證人即德峰公司主任技師羅瑞剛於偵訊時之證述、證
    人即德峰公司總經理丙○○、證人即德峰公司副總經理丁○○、證人即德峰公司業務人員寅○○、證人辛○○於偵訊時
    及本院審理時之證述，以及證人即辛○○之子壬○○於本院
    審理時之證述明確，並有臺北縣政府96年8 月30日北府工施
    字第0960509896號函暨所附有關附件一至十五資料（詳見96
    年度他字第6177號偵查卷〈96他6177號卷〉第1 至114 頁）
    、95年12月22日協議書暨說明書影本各1 份、德峰公司領款
    簽收單影本8 張（96他6177號卷第133 至137 頁）、眾陽公
    司土城廠房新建工程標單（99偵緝551 號卷第47至59頁）在
    卷可稽；況同案被告甲○○前開行使偽造私文書之犯行，業
    經本院以98年度簡字第10704 號刑事簡易判決處有期徒刑3
    月，且得易科罰金確定乙節，此有前開判決書及臺灣高等法
    院被告前案紀錄表各1 份（詳見本院卷第47至53頁）在卷足
    證。是以，前開事實，洵堪認定屬實。
(二)、又查被告於96年2 月2 日代理證人辛○○至系爭土地會同臺
    北縣政府工務局人員勘驗乙節，業據被告坦認屬實，核與證
    人辛○○證述之情節相合，且有上開臺北縣政府函文附件六
    （即北府工施字第0960089913號函（稿）、96年2 月2 日會
    勘紀錄、授權書、臺北縣政府96年1 月29日北府工施字第09
    60052830號函各1 份，詳見96他6177號卷第41至47頁）可證
    ，而觀諸前揭通知現場會勘之函文（即96他6177號卷第45至
    47頁）所示，該次會勘系爭土地係針對德峰公司承造94樹建
    287 號建照工程即振儀公司樹林工程土石方棄置乙案，且該
    授權書（即96他6177號卷第44頁）亦載明「有關土城市○○
    段680 、681 等二筆土地暫借德峰營造股份有限公司堆置土
    方一事…因本人腳受傷，無法會同現場勘驗，今特委託彭繼
    賢先生代為處理上述相關之事宜」等語，核與前開證人辛○○、德峰公司間所簽訂之協議書（即96他6177號卷第133 頁
    ）載明德峰公司向證人辛○○承租土城市○○段680 、681
    、682 號地號土地共3 筆之情狀有異，況證人辛○○亦證稱
    ：該授權書係被告寫好拿來給我簽名蓋章，因為土地已經租
    給他們使用等語（詳見本院卷第57頁）甚明，而被告既係德
    峰公司負責與證人辛○○協議有關承租系爭土地及賠償事宜
    之人，其對於德峰公司承租系爭土地之目的及範圍自應知之
    甚詳，足認被告代理證人辛○○於前開時間會同臺北縣政府
    人員至系爭土地勘驗時，其當然知悉該次會勘系爭土地之目
    的並非針對前開眾陽公司工程。再者，被告於偵訊時供稱：
    伊拿到己○○等9 位地主之印章後交給甲○○；甲○○知道
    除辛○○外其他地主並沒有同意，因當初伊只給甲○○辛○○同意書，之後他跟縣政府申請土廠臨時證明時，他發現欠
    缺其他地主同意書，凌文津（即丁○○）問我其他地主是否
    同意，伊說其他地主同意機率很低，因德峰公司亟需土地，
    凌文津指示伊去印章店拿辛○○以外人印章；伊知道伊所領
    的其他地主印章，德峰公司並沒有得到他們同意等語（詳見
    98偵緝551 號卷第28至29、39至41、78至79頁），且證人辛○○於本院審理時證稱：我跟被告說可以堆放的範圍只有70
    坪，實際上堆放的範圍也差不多是這樣，應該沒有超過等語
    （詳見本院卷第57頁反面），及證人壬○○於本院審理時證
    稱：應該是有跟他們講這個是共有的，大部分是我父親在耕
    作等語（詳見本院卷第66頁），是以，被告顯然知悉系爭土
    地所有權人除證人辛○○外尚有其他共有人，且系爭土地並
    未徵得被害人己○○等9 位地主之同意，其仍領取被害人己○○等9 位地主印章，則其顯然知悉德峰公司刻印被害人己○○等9 位地主印章之用途係為製作渠等同意系爭土地供德
    峰公司使用之用；另證人寅○○於本院審理時證稱：（問：
    跑照的人如果在跑照過程中，發現文件資料有缺失，要由誰
    負責把這些事情弄好？）業務主要接觸業主，如果方便的話
    ，業務會幫忙，但主要還是由跑照人負責等語（詳見本院卷
    第59頁），及證人丁○○於本院審理時證述：我授權被告及
    甲○○處理系爭土地事宜等語（詳見本院卷第62頁），可知
    ，縱使被告僅負責德峰公司之業務工作，但其既然負責處理
    系爭土地相關事宜，其對於同案被告甲○○利用德峰公司承
    租系爭土地之機會而向臺北縣政府陳報振儀公司樹林工程土
    石方棄置在系爭土地自有所知悉，況且被告曾代理證人辛○○會同臺北縣政府至系爭土地勘驗時當場陳明堆置時間為去
    年（95年間）及土地租借德峰公司堆置土方等語甚明，此有
    前開會勘紀錄（詳見96他6177號卷第43頁）足證，故不論附
    表編號1 至9 所示偽造之私文書究係被告或甲○○所製作，
    被告對於同案被告甲○○前開行使偽造私文書犯行，顯有犯
    意聯絡及行為分擔，被告徒以前詞辯解，屬事後推諉卸責之
    詞，不足採信。
(三)、綜上所述，被告與同案被告甲○○共同行使偽造私文書之犯
    行，事證明確，被告犯行堪以認定，應予依法論科。
三、核被告所為，係犯刑法第216 條、第210 條之行使偽造私文
    書罪。其與甲○○就上開犯行，有犯意之聯絡，行為之分擔
    ，皆為共同正犯。被告利用不知情之刻印店人員偽刻印章，
    為間接正犯。被告偽刻印章、偽造印文、偽造署押之行為，
    為偽造私文書之部分行為，以及其偽造私文書後復持以行使
    ，其偽造之低度行為應為行使之高度行為所吸收，均不另論
    罪。又被告於96年5 月24日將附表所示之「土地使用權同意
    書」、「違規棄置地點清運剩餘土石方完成證明書」各9 份
    同時提出予臺北縣政府而行使之，係一行為觸犯數罪名，為
    想像競合犯，應依刑法第55條之規定，從一重處斷。
四、聲請意旨雖另以：被告與甲○○明知證人辛○○未同意德峰
    公司在系爭土地堆置土石方，亦未授權渠等製作土地使用權
    同意書及違規棄置地點清運剩餘土石方完成證明書，竟共同
    基於偽造文書之犯意，於95年4 月1 日前幾日，在不詳地點
    ，先令不知情之刻印人員偽刻辛○○之印章後，持之於96年
    5 月24日在土地使用權同意書及違規棄置地點清運剩餘土石
    方完成證明書上，蓋印偽刻之印章，並偽簽辛○○之署押，
    嗣由甲○○持之於96年5 月24日向臺北縣政府提報「建築工
    程剩餘土石方違規棄置改善報告書」，足以生損害於證人辛○○及及臺北縣政府就剩餘土石方處理相關事宜管理之正確
    性云云。惟按犯罪事實應依證據認定之，無證據不得認定犯
    罪事實；不能證明被告犯罪者，應諭知無罪之判決，刑事訴
    訟法第154 條第2 項及第301 條第1 項分別定有明文。而告
    訴人之告訴，係以使被告受刑事訴追為目的，是其陳述是否
    與事實相符，仍應調查其他證據以資審認；且認定不利於被
    告之事實，須依積極證據，苟積極證據不足為不利於被告之
    認定時，即應為有利於被告之認定，更不必有何有利之證據
    （最高法院52年台上字第1300號及30年上字第816 號判例意
    旨可資參照）。經查，被告於偵查中固坦承前揭土地使用權
    同意書及違規棄置地點清運剩餘土石方完成證明書之製作未
    經辛○○以外之地主之同意或授權，惟辯稱：有經過地主辛○○之同意，德峰公司只有跟辛○○溝通過，其他地主應該
    都不知情等語。經查，雖證人辛○○於偵訊時證稱：後來才
    知道該土地被拿來棄置廢土，未在96他6177號卷第44頁授權
    書上簽名，亦無授權他人簽署該授權書，前揭土地使用權同
    意書亦非其所簽名蓋章等語（詳見96他6177號卷第128 頁）
    ，惟查德峰公司因承攬前開眾陽公司工程工地問題，業與證
    人辛○○協議由德峰公司承租系爭土地並賠償證人辛○○所
    受損失乙節，業據被告供述明確，核與證人辛○○證述情節
    相符，並有前開協議書及說明書各1 份（詳見96他6177號卷
    第133 至134 頁）在卷可稽，況證人辛○○於本院審理時證
    稱：該授權書係被告寫好拿來給我簽名蓋章，因為土地已經
    租給他們使用等語（詳見本院卷第57頁）明確，且揆諸前開
    寄予臺北縣政府之存證信函（詳見96他6177號卷第100 至10
    1 頁），並無證人辛○○具名，則不論證人辛○○是否確為
    系爭土地之代表人，至少證人辛○○本身已與德峰公司達成
    關於承租土地、支付租金之協議，足認證人辛○○業已授權
    德峰公司使用系爭土地，故以證人辛○○名義所簽署之95年
    4 月1 日土地使用權同意書、96年5 月18日違規棄置地點清
    運剩餘土石方完成證明書各1 份（詳見96他6177號卷第83、
    94頁），是否為未經證人辛○○授權或同意而偽造之私文書
    ，非無疑義，仍有合理懷疑存在，此外，復查無其他積極證
    據足認被告就此涉有上開犯行，本應就此部分為無罪之諭知
    ，惟此部分若成立犯罪，與前開論罪部分有想像競合犯之裁
    判上一罪關係，爰不另為無罪之諭知，併此敘明。
五、原審以被告犯行明確，依刑事訴訟法第449 條第1 項前段、
    第3 項、第450 條第1 項、第454 條第2 項，刑法第216 條
    、第210 條、第28條、第55條、第41條第1 項前段、第219
    條，量處有期徒刑3 月，並諭知如易科罰金，以1,000 元折
    算1 日，且將附表所示之偽造印章、印文、署押均宣告沒收
    ，認事用法，核無不合，量刑亦屬妥適。被告上訴意旨指摘
    原判決認定事實有誤，且猶執前詞否認犯行，求予撤銷改判
    云云，為無理由，應予駁回。
據上論斷，應依刑事訴訟法第455 條之1 第1 項、第3 項、第36
8 條，判決如主文。
本案經檢察官黃致中到庭執行職務。
中    華    民    國    99    年    8     月    4     日
                  刑事第十四庭  審判長法  官  林淑婷
                                      法  官  陳昭筠
                                      法  官  饒金鳳
以上正本證明與原本無異。
本件不得上訴。
                                      書記官  許雅琪
中    華    民    國    99    年    8     月    9     日
附錄本案論罪科刑法條：
中華民國刑法第216 條：
行使第210 條至第215 條之文書者，依偽造、變造文書或登載不
實事項或使登載不實事項之規定處斷。
中華民國刑法第210 條：
偽造、變造私文書，足以生損害於公眾或他人者，處5 年以下有
期徒刑。
附表：偽造之私文書暨偽造之印章、印文、署押明細
┌──┬──────────────┬─────────────┬───────────────┐
│編號│   偽 造 之 私 文 書 名 稱  │偽造之印章及印文、署押數量│        附      卷      處    │
│    │                            │                          │（即96年度他字第6177號偵查卷）│
├──┼──────────────┼─────────────┼───────────────┤
│ 1  │(1)偽造之95年4 月1 日土地使用│(1)偽造之「庚○○」印章壹枚│第75、85頁                    │
│    │  權同意書1 份              │(2)偽造之「庚○○」印文及署│                              │
│    │(2)偽造之96年5 月18日違規棄置│  押各貳枚                │                              │
│    │  地點清運剩餘土石方完成證明│                          │                              │
│    │  書1 份                    │                          │                              │
├──┼──────────────┼─────────────┼───────────────┤
│ 2  │(1)偽造之95年4 月1 日土地使用│(1)偽造之「李陳桃」印章壹枚│第76、86頁                    │
│    │  權同意書1 份              │(2)偽造之「李陳桃」印文及署│                              │
│    │(2)偽造之96年5 月18日違規棄置│  押各貳枚                │                              │
│    │  地點清運剩餘土石方完成證明│                          │                              │
│    │  書1 份                    │                          │                              │
├──┼──────────────┼─────────────┼───────────────┤
│ 3  │(1)偽造之95年4 月1 日土地使用│(1)偽造之「盧振雄」印章壹枚│第77、87頁                    │
│    │  權同意書1 份              │(2)偽造之「盧振雄」印文及署│                              │
│    │(2)偽造之96年5 月18日違規棄置│  押各貳枚                │                              │
│    │  地點清運剩餘土石方完成證明│                          │                              │
│    │  書1 份                    │                          │                              │
├──┼──────────────┼─────────────┼───────────────┤
│ 4  │(1)偽造之95年4 月1 日土地使用│(1)偽造之「丑○○」印章壹枚│第78、88頁                    │
│    │  權同意書1 份              │(2)偽造之「丑○○」印文及署│                              │
│    │(2)偽造之96年5 月18日違規棄置│  押各貳枚                │                              │
│    │  地點清運剩餘土石方完成證明│                          │                              │
│    │  書1 份                    │                          │                              │
├──┼──────────────┼─────────────┼───────────────┤
│ 5  │(1)偽造之95年4 月1 日土地使用│(1)偽造之「子○○」印章壹枚│第79、89頁                    │
│    │  權同意書1 份              │(2)偽造之「子○○」印文及署│                              │
│    │(2)偽造之96年5 月18日違規棄置│  押各貳枚                │                              │
│    │  地點清運剩餘土石方完成證明│                          │                              │
│    │  書1 份                    │                          │                              │
├──┼──────────────┼─────────────┼───────────────┤
│ 6  │(1)偽造之95年4 月1 日土地使用│(1)偽造之「盧振漢」印章壹枚│第80、90頁                    │
│    │  權同意書1 份              │(2)偽造之「盧振漢」印文及署│                              │
│    │(2)偽造之96年5 月18日違規棄置│  押各貳枚                │                              │
│    │  地點清運剩餘土石方完成證明│                          │                              │
│    │  書1 份                    │                          │                              │
├──┼──────────────┼─────────────┼───────────────┤
│ 7  │(1)偽造之95年4 月1 日土地使用│(1)偽造之「戊○○」印章壹枚│第81、91頁                    │
│    │  權同意書1 份              │(2)偽造之「戊○○」印文及署│                              │
│    │(2)偽造之96年5 月18日違規棄置│  押各貳枚                │                              │
│    │  地點清運剩餘土石方完成證明│                          │                              │
│    │  書1 份                    │                          │                              │
├──┼──────────────┼─────────────┼───────────────┤
│ 8  │(1)偽造之95年4 月1 日土地使用│(1)偽造之「乙○○」印章壹枚│第82、92頁                    │
│    │  權同意書1 份              │(2)偽造之「乙○○」印文及署│                              │
│    │(2)偽造之96年5 月18日違規棄置│  押各貳枚                │                              │
│    │  地點清運剩餘土石方完成證明│                          │                              │
│    │  書1 份                    │                          │                              │
├──┼──────────────┼─────────────┼───────────────┤
│ 9  │(1)偽造之95年4 月1 日土地使用│(1)偽造之「己○○」印章壹枚│第84、93頁                    │
│    │  權同意書1 份              │(2)偽造之「己○○」印文及署│                              │
│    │(2)偽造之96年5 月18日違規棄置│  押各貳枚                │                              │
│    │  地點清運剩餘土石方完成證明│                          │                              │
│    │  書1 份                    │                          │                              │
└──┴──────────────┴─────────────┴───────────────┘

司法院資訊處製作；財團法人民間司法改革基金會備份。
